【裁判字號】    95,重附民上,34
【裁判日期】    970828
【裁判案由】    違反著作權法等
【裁判全文】
臺灣高等法院刑事附帶民事訴訟判決  95年度重附民上字第34號
    上  訴  人
    即  原  告    己○○○○股份有限公司
    法定代理人    蕭政男
    被 上訴 人
    即  被  告    乙○○
    被 上訴 人
    即  被  告    甲○○
    被 上訴 人
    即  被  告    戊○○
    被 上訴 人
    即  被  告    壬○○
    被 上訴 人
    即  被  告    子○○
    被 上訴 人
    即  被  告    癸○○
    被 上訴 人
    即  被  告    丑○○
                            號.
    被 上訴 人
    即  被  告    寅○○
    被 上訴 人
    即  被  告    卯○○
    被 上訴 人
    即  被  告    丁○○
    被 上訴 人
    即  被  告    午○○
    被 上訴 人
    即  被  告    未○○
    被 上訴 人
    即  被  告    申○○
    被 上訴 人
    即  被  告    酉○○
    被 上訴 人
    即  被  告    辛○○
    被 上訴 人
    即  被  告    戌○○○○科技有限公司
    法定代理人    巳○○
    被 上訴 人    亥○○○有限公司
    法定代理人    辰○○
    被 上訴 人
    即  被  告    庚○○○○股份有限公司
    法定代理人  寅○○
    被 上訴 人
    即  被  告  丙○○○○有限公司
    法定代理人  巳○○
上列當事人間因違反著作權法附帶民訴案件，上訴人不服臺灣桃
園地方法院中華民國95年6月29日第一審附帶民訴判決（ 93年度
重附民字第2號），提起上訴，本院判決如下：
    主  文
上訴駁回。
    理  由
一、按以附帶民事訴訟判決，其第一審判決後提起上訴，其上訴
    期間，依刑事訴訟法第349條規定，上訴期間為10日， 自送
    達判決後起算。又按更正裁定，並非法院就事件之爭執重新
    為裁判，不過將裁判中誤寫、誤算或其它類此之顯然錯誤，
    加以更正，使裁判中所表示者，與法院本來之意思相符，原
    裁判之意旨並未因而變動，故更正裁定溯及於為原裁判時發
    生效力。亦即原裁判之效力不因更正裁定而受影響，故原裁
    判之上訴之不變期間，自不因更正裁定而延長。本件原審93
    年度重附民字第2 號判決，其判決抬頭雖書列為「臺灣桃園
    地方法院刑事附帶民事訴訟裁定」，然觀其裁判內容，均係
    以判決形式羅列，顯然上開抬頭「臺灣桃園地方法院刑事附
    帶民事訴訟裁定」應屬「臺灣桃園地方法院刑事附帶民事訴
    訟判決」之誤繕。原審依法裁定更正，並無錯誤，合先敘明
    。
二、而依上開所述，本件附帶民事訴訟，其上訴期間之起訴，應
    以附帶民事判決送達後起算，非以更正裁定送達後起算。本
    件上訴人於95年7月6日收受判決後，卻遲至同年8月8日始提
    起上訴 (上訴人雖係對原更正裁定提起抗告，應認係對原判
    決提起上訴)，顯已逾上訴期間，依法應駁回上訴。
三、據上論斷，應依刑事訴訟法第490條前段、第367條前段，判
    決如主文。
中    華    民    國    97    年    8     月    28    日
                  刑事第４庭    審判長法  官  沈宜生
                                      法  官  鄭水銓
                                      法  官  周煙平
以上正本證明與原本無異。
如不服本判決，應於收受送達後十日內向本院提出上訴書狀，其
未敘述上訴之理由者並得於提起上訴後十日內向本院補提理由書
（均須按他造當事人之人數附繕本）。
                                      書記官  蕭麗珍
中    華    民    國    97    年    9     月    2     日


司法院資訊處製作；財團法人民間司法改革基金會備份。
